臺灣臺中地方法院刑事判決
110年度金簡上字第26號
上 訴 人即  刀昱晶
被      告          


選任辯護人  林子翔律師（法扶律師）
上列上訴人即被告因詐欺等案件，不服本院民國110年9月30日第
一審判決（原審案號：110年度金簡字第58號；起訴案號：109 
年度偵字第37837號；移送併辦案號：110年度偵字第8952號）而
提起上訴，本院管轄第二審之合議庭判決如下：
    主    文
原判決撤銷。
刀昱晶共同犯洗錢防制法第十四條第一項之一般洗錢罪，處有期
徒刑參月，併科罰金新臺幣壹萬元，罰金如易服勞役，以新臺幣
壹仟元折算壹日。未扣案之犯罪所得新臺幣參仟元沒收之，於全
部或一部不能沒收或不宜執行沒收時，追徵其價額。
    事實及理由
一、本案經本院審理結果，認第一審判決認事用法及量刑均無不
    當，應予維持，並引用本案犯罪事實、證據及理由、論罪科
    刑(含沒收之說明)如附件。
二、被告刀昱晶上訴意旨略以：希望可以分期賠償告訴人黃素瑩
    ，從輕量刑云云。
三、原審經審理結果，認被告犯行事證明確，予以論科有期徒刑
    4月，併科罰金新臺幣（下同）2萬元，罰金如易服勞役，以
    1000元折算1日，固非無見。惟查：被告於原審判決後，於
    本院二審審理期間，雖未與告訴人達成和解，然已賠償告訴
    人4萬3000元，有對話紀錄及相關匯款資料附卷可查(見本院
    二審卷第107頁、第135頁至第139頁)，原審未及審酌上情，
    容有未妥，是被告上訴自白犯罪，且以其賠償告訴人部分損
    失為由，請求改判較輕之刑，為有理由，原判決既有上開可
    議之處，自屬無可維持，應由本院予以撤銷改判。
四、爰以行為人責任為基礎，審酌被告提供金融帳戶供他人遂行
    詐欺取財及一般洗錢之不法行為，實屬不該，惟念被告犯後
    坦認犯行，犯後態度尚可，再參以被告賠償告訴人部分損失
    ，已如前述，兼衡本案被害人數僅1人、告訴人遭詐欺金額
    為15萬、被告自陳學歷為國小肄業，從事臨時工，每月收入
    2萬8000元至3萬元之智識程度及生活狀況等一切情狀，量處
    如主文第2項所示之刑，並就罰金刑部分諭知易服勞役之折
    算標準。
五、被告因本案犯罪獲有報酬3000元，業經被告自承在卷，此為
    被告本案之犯罪所得，爰依刑法第38條之1第1項前段宣告沒
    收，並依同條第3項諭知於全部或一部不能沒收或不宜執行
    沒收時，追徵其價額。　
據上論斷，應依刑事訴訟法第455條之1第1項、第3項、第369條
第1項前段、第364條、第373條、第299條第1項前段，洗錢防制
法第14條第1項、第16條第2項，刑法第11條前段、第28條、第33
9條第1項、第55條、第42條第3項前段，刑法施行法第1條之1第1
項，判決如主文。
本案經檢察官陳信郎起訴，檢察官鄒千芝移送併辦，檢察官郭姿
吟到庭執行職務。　　
中　　華　　民　　國　　111 　年　　10　　月　　21　　日
                  刑事第十九庭  審判長法  官  高增泓
　　　　　　　　　                    法  官  林忠澤
                                      法  官  林雷安
以上正本證明與原本無異。
不得上訴。
　　　　　　　　　　　　　　　　　　　書記官  黃英寬
中　　華　　民　　國　　111 　年　　10　　月　　24　　日